臺灣屏東地方法院小額民事判決　　　　110年度潮小字第683號
原　　　告　國泰世紀產物保險股份有限公司

法定代理人　陳萬祥　
訴訟代理人　鄭安雄　
　　　　　　鄭世彬　
被　　　告　邱晟彰　

上列當事人間請求侵權行為損害賠償事件，本院於民國110年11
月9日言詞辯論終結，判決如下：
    主  文
被告應給付原告新臺幣（下同）70,000元，及自110年10月9日起
至清償日止，按週年利率百分之5計算之利息。
原告其餘之訴駁回。
訴訟費用1,000 元由被告負擔700元，餘由原告負擔。
本判決第一項得假執行。但被告於執行標的物拍定、變賣或物之
交付前，以70,000元為原告預供擔保，或將請求標的物提存後，
得免為假執行。
    事實及理由要領
一、原告主張其承保車體受損險之車牌號碼000-0000號營業小客
    車（下稱A車）於109年10月26日上午12時40分，行經屏東縣
    ○○鎮○道○號北上車道416.3公里處，因被告駕駛車牌號
    碼0000-00號自小客車（下稱B車）自撞護欄後，未依規定設
    置警告號誌而肇事，致A車車體受損，原告已依保險契約給
    付被保險人10萬元之事實，業據其提出與其主張相符之證據
    資料為證，並經本院調取上開道路交通事故調查卷宗在卷可
    佐，被告經本院合法通知後，既未於言詞辯論期日到場爭執
    ，復未提出書狀答辯以供本院斟酌，本院審酌原告所提證據
    ，堪認其主張為真實。
二、次按因故意或過失，不法侵害他人之權利者，負損害賠償責
    任。汽車、機車或其他非依軌道行駛之動力車輛，在使用中
    加損害於他人者，駕駛人應賠償因此所生之損害。民法第18
    4條第1項前段、第191條之2分別定有明文。又汽車發生故障
    不能行駛，應即設法移置於無礙交通之處，在未移置前或移
    置後，在行車時速逾四十公里之路段，應於車身後方三十公
    尺至一百公尺之路面上豎立車輛故障標誌，車前適當位置得
    視需要設置車輛故障標誌，並於車輛駛離現場時，應即拆除
    。汽車行駛時，駕駛人應注意車前狀況及兩車並行之間隔，
    並隨時採取必要之安全措施，道路交通安全規則第112條第4
    項第2款、第94條第3項亦分別定有明文。本院審酌本件事故
    時，被告為閃避前車而失控自撞內側護欄後車輛轉向並橫停
    於外側車道，被告僅下車指揮後方車輛，並未於距離車輛30
    至100公尺之路面上豎立車輛故障警示標誌，致A車閃避不及
    而發生碰撞，被告自應就系爭事故負損害賠償責任。然訴外
    人駕駛A車亦有未注意車前狀況之過失，本院綜合雙方之過
    失情節及相關事證，認被告與訴外人應各負70％、30％之過
    失責任。是原告得向被告請求之損害賠償金額為70,000元（
    計算式：100,000元×70％＝70,000元）。從而，原告依據
    侵權行為損害賠償、保險代位之法律關係，請求被告給付如
    主文所示之金額及利息，為有理由，應予准許，逾此範圍則
    無理由，應予駁回。本件係就民事訴訟法第436條之8適用小
    額訴訟程序所為被告敗訴之判決，依同法第436條之20規定
    ，應依職權宣告假執行，並依同法第436條之23準用第436條
    第2項，適用同法第392條第2項及第3項規定，依職權宣告被
    告於執行標的物拍定、變賣或物之交付前預供擔保，或將請
    求標的物提存，得免為假執行。又本件訴訟費用確定為1,00
    0元，爰依勝敗比例命二造負擔，附此敘明。
中    華    民    國   110    年    11    月    23    日
                  潮州簡易庭      法  官  麥元馨
以上正本係照原本作成。
如不服本判決，應於判決送達後20日內，以判決違背法令為理由
，向本院提出上訴狀並表明上訴理由（上訴理由應表明：一、原
判決所違背之法令及其具體內容；二、依訴訟資料可認為原判決
有違背法令之具體事實），如未表明上訴理由者，應於上訴後20
日內向本院提出上訴理由書。如委任律師提起上訴者，應一併繳
納上訴審裁判費。
中    華    民    國   110    年    11    月    23    日
                                  書記官  洪雅玲